【裁判字號】    98,上訴,4928
【裁判日期】    990203
【裁判案由】    毒品危害防制條例
【裁判全文】
臺灣高等法院刑事判決                98年度上訴字第4928號
上  訴  人
即  被  告  甲○○
                      (
選任辯護人  扶助律師邱天一律師
上列上訴人因毒品危害防制條例案件，不服臺灣桃園地方法院98
年度訴字第772 號，中華民國98年11月11日第一審判決（起訴案
號：臺灣桃園地方法院檢察署98年度偵字第10263 號），提起上
訴，本院判決如下：
    主  文
原判決撤銷。
甲○○共同意圖販賣而持有第二級毒品，處有期徒刑參年陸月。
扣案之第二級毒品甲基安非他命拾壹包（驗餘淨重壹佰壹拾參點
肆壹公克），沒收銷燬之。
    事  實
一、甲○○明知甲基安非他命為毒品危害防制條例第2 條第2 項
    第2款所規定之第二級毒品，不得持有、販賣，仍於民國（
    下同）98年5 月上旬某日，受其姓名為「李百陽」，綽號為
    「小李」成年男子之友人委託代尋毒品之買主，並言明事成
    會分予利潤，甲○○遂基於共同意圖販賣第二級毒品甲基安
    非他命之犯意聯絡而當場同意，並於同年月11日上午10時許
    前往「李百陽」位於桃園縣平鎮市○○路44號住處欲拿毒品
    ，見「李百陽」在睡覺，逕自取走「李百陽」所有之甲基安
    非他命1包（驗前含袋毛重121.43公克，純度約98%，驗餘淨
    重113.41公克）而持有之，以伺機販賣予不特定人圖利。甲
    ○○乃於同日下午2時20分許，騎乘其所有車牌號碼SKQ-136
    號輕型機車，攜帶上開毒品外出尋找買家，惟因行蹤可疑，
    因而在桃園縣中壢市○○路96號前，為警攔檢，並扣得上揭
    第二級毒品甲基安非他命1包，始查悉上情。
二、案經桃園縣政府政府警察局報請臺灣桃園地方法院檢察官偵
    查起訴。
    理  由
壹、程序部分：
一、按被告以外之人於審判外之陳述，雖不符同法第159 條之1
    至之4 之規定，而經當事人於審判程序同意作為證據，法院
    審酌該言詞陳述或書面陳述作成時之情況，認為適當者，亦
    得為證據，刑事訴訟法第159 條之5 第1 項定有明文。
二、查本件被告及檢察官於審判程序中就下述證據資料屬傳聞證
    據，且不符刑事訴訟法第159 條之1 至之4 之規定者，均同
    意作為證據，而本院審酌各該證據資料作成時之一切客觀情
    況，認為適當，故均得為證據。
貳、實體部分：
一、上揭事實，迭據上訴人即被告甲○○於偵查中、原審、本院
    審理時供承不諱（分見偵查卷第48、49頁，原審卷第30頁背
    面、45頁背面，本院卷第33頁），前後供述互核相符，並有
    扣案之第二級毒品甲基安非他命1 包（驗前含袋毛重121.43
    公克，純度約98%，驗餘淨重113.41 公克）在卷可稽，而扣
    案之毒品確屬第二級毒品甲基安非他命，驗前含袋毛重121.
    43公克，純度約98%，驗餘淨重113.41 公克，有警政署刑事
    警察局98年6 月12日刑鑑字第0980071073號鑑定書在卷可稽
    （見原審卷第15頁），被告自白，相符，自堪採為認定犯罪
    之證據。又被告所持有之毒品數量，多達一百餘公克，顯已
    超過一般之使用量，而被告既自承其持有上揭毒品外出尋找
    買家，尚未找到買家即被查獲，其意圖販賣而持有第二級毒
    品之事證明確，犯行可以認定，應予依法論科。
二、被告行為後，毒品危害防制條例業於98年5 月20日修正，並
    經總統公布於98年5月22日生效，其中第17條第2項修正為犯
    第4條至第8條之罪於偵查及審判中均自白者，減輕其刑，修
    正後顯較有利於被告，依刑法第2條第1項但書規定，應適用
    修正後之規定。核被告所為，係犯毒品危害防制條例第5 條
    第2 項之意圖販賣而持有第二級毒品罪。被告與「李百陽」
    之人有犯意聯絡及行為分擔，為共同正犯。查本件無法證明
    被告上游「李百陽」持有毒品之際是否係出於販賣意圖，自
    無法論以販賣第二級毒品罪，公訴人認應論以毒品危害防制
    條例第4條第2項之販賣第二級毒品罪，容有未洽，然其基本
    社會事實要屬同一，應予變更起訴法條。又被告於偵查及審
    判中均坦承犯行自白犯罪，應依修正後毒品危害防制條例第
    17條第2項減輕其刑。
三、原審對被告予以論罪科刑，固非無見，惟毒品危害防制條例
    業於98年5 月20日修正施行，原審未予比較適用，自有未合
    ；又扣案之第二級毒品甲基安非他命1 包驗前含袋毛重121.
    43公克，純度約98%，驗餘淨重113.41 公克，有上開鑑定書
    可據，原判決主文卻諭知扣案之第二級毒品甲基安非他命1
    包驗餘淨重121.67公克沒收銷燬之，亦有未合。被告上訴意
    旨，指摘原判決未適用修正後之毒品危害防制條例第17條第
    2 項規定減輕其刑，為有理由，自應由本院撤銷改判。爰審
    酌被告意圖販售而持有第二級毒品以營利，危害他人身心健
    康，並助長社會不良風氣，誰尚未找到買家，且被告犯後坦
    承犯行，態度良好，並參酌其犯罪之動機、手段、目的、智
    識程度，所持有之毒品數量及其他一切情狀，量處有期徒刑
    三年六月。扣案之第二級毒品甲基安非他命1 包（驗餘淨重
    113.41公克），不問屬於被告與否，均應依毒品危害防制條
    例第18條第1項前段規定諭知沒收銷燬之。
據上論斷，應依刑事訴訟法第369條第1項前段、第364條、第299
條第1項前段、第300條，毒品危害防制條例第5條第2項、第17條
第2項、第18條第1項前段，刑法第2條第1項但書、第11條前段、
第28條，判決如主文。
本案經檢察官曾俊哲到庭執行職務。
中    華    民    國    99    年    2     月    3     日
                  刑事第十庭    審判長法  官 陳榮和
                                      法  官 黃斯偉
                                      法  官 李春地
以上正本證明與原本無異。
如不服本判決，應於收受送達後10日內向本院提出上訴書狀，其
未敘述上訴之理由者並得於提起上訴後10日內向本院補提理由書
（均須按他造當事人之人數附繕本）「切勿逕送上級法院」。
                                      書記官 蘇秋
中    華    民    國    99    年    2     月    3     日
附錄：本案論罪科刑法條全文
毒品危害防制條例第5條第2項
意圖販賣而持有第二級毒品者，處5 年以上有期徒刑，得併科新
臺幣5百萬元以下罰金。


司法院資訊處製作；財團法人民間司法改革基金會備份。
